臺灣雲林地方法院民事判決　　　　　　　 100年度訴字第36號
原　　　告　台灣電力股份有限公司
法定代理人　陳貴明
訴訟代理人　楊博任律師
被　　　告　陳金煌
　　　　　　王秀枝
上列當事人間請求損害賠償事件，本院於中華民國100 年3 月7
日言詞辯論終結，判決如下：
    主  文
被告應連帶給付原告新台幣肆佰柒拾柒萬陸仟玖佰柒拾伍元，及
自民國一００年二月二日起至清償日止，按年息百分之五計算之
利息。
訴訟費用由被告連帶負擔。
本判決於原告以新台幣壹佰伍拾玖萬仟元為被告供擔保後，得
為假執行。
    事實及理由
一、原告起訴主張：伊與被告陳金煌間之返還獎勵金訴訟，業經
    本院95年度重訴字第9 號、臺灣高等法院臺南分院（下稱臺
    南高分院）95年度重上字第48號及最高法院97年度台上字第
    657 號判決伊勝訴確定，陳金煌應返還獎勵金新台幣（下同
    ）6,729,575 元（下稱系爭獎勵金）。陳金煌明知應返還系
    爭獎勵金，竟與其配偶即被告王秀枝勾串，欲逃避伊之追償
    ，將系爭獎勵金或其於彰化銀行帳戶（帳號為14573-6 ）內
    之存款，存入王秀枝所有之彰化銀行帳戶（帳號為06018-5
    ）內，予以隱匿，且陳金煌於彰化銀行之帳戶（帳號為1457
    3-1 ）中，自民國92年間至97年間，每有訴外人潘忠衛、呂
    世明、陳添財、丁易初、李冠諭、謝吉松等人匯入金額不等
    之款項，但自伊取得上開勝訴確定判決，於97年8 月聲請強
    制執行，並扣押陳金煌上開銀行帳戶後，上開訴外人即自97
    年9 月5 日起，轉匯入金額不等之款項入被告王秀枝新開之
    彰化銀行帳戶（帳號為：39190-7 ）內，不再匯入陳金煌上
    開帳戶；再者，陳金煌將其所有之不動產借名登記藏匿於王
    秀枝之名下，致陳金煌財產不足清償伊之債權，伊因被告上
    開行為受有損害，渠等顯係故意以背於善良風俗之方法，加
    損害於伊，並經伊於本院98年度訴字第395 號侵權行為損害
    賠償事件中，表明先為一部請求150 萬元（5,290,252 元部
    分保留），經臺南高分院99年度上易字第89號判決勝訴確定
    ，茲就未請求部分4,776,975 元，依民法第184 條第1 項、
    第18 5條第1 項規定，請求被告連帶賠償給付等語，並聲明
    ：被告應連帶給付原告4,776,975 元，及自起訴狀繕本送達
    之翌日起至清償日止，按年息百分之五計算之利息；並願供
    擔保請准宣告假執行。
二、被告則以：目前沒有錢可以解決此事，並聲明：駁回原告之
    訴。
三、法院之判斷：
（一）按確定判決之既判力，固以訴訟標的經表現於主文判斷事
      項為限，判決理由並無既判力，但法院於判決理由中，就
      訴訟標的以外，當事人主張之重要爭點，本於當事人辯論
      之結果已為判斷時，對此重要爭點所為之判斷，除有顯然
      違背法令，或當事人已提出新訴訟資料，足以推翻原判斷
      之情形外，應解為在同一當事人間就該已經法院判斷之重
      要爭點，不得作相反之主張或判斷，始符民事訴訟上誠信
      原則，最高法院96年度台上字第2745號判決可資參照。
（二）本件原告主張被告陳金煌明知應返還系爭獎勵金，竟與其
      配偶即被告王秀枝勾串，欲逃避伊之追償，將系爭獎勵金
      或其於彰化銀行帳戶內之存款，存入被告王秀枝所有之彰
      化銀行帳戶內，予以隱匿，顯係故意以背於善良風俗之方
      法，加損害於伊等事實，業經確定判決（本院98年度訴字
      第395 號、臺南高分院99年度上易字第89號判決）認定屬
      實，有原告提出之本院98年度訴字第395 號及臺南高分院
      99年度上易字第89號民事判決影本在卷可稽，並經本院調
      取前述民事案卷核閱屬實。本件原告就同一事實，再為起
      訴主張，並請求被告就前案尚未請求給付之剩餘債權依法
      給付，因上開確定判決並無顯然違背法令之情形，被告亦
      未提出任何足以推翻原判斷之新訴訟資料，僅表示目前無
      法解決，是依前開最高法院之判決意旨，原告之主張自屬
      有據。
（三）查原告前持訴請被告陳金煌返還系爭獎勵金之確定判決（
      即本院95年度重訴字第9 號、臺南高分院95年度重上字第
      48號、最高法院97年台上字第657 號民事判決），向本院
      聲請強制執行，已於本院97年度執字第18204 號強制執行
      事件中受償本金452,600 元，有原告提出債權憑證為證，
      並經本院調取上開執行案卷查閱無訛，而原告基於侵權行
      為之法律關係請求被告應連帶給付150 萬元部分，亦經臺
      南高分院99年度上易字第89號判決確定，因被告陳金煌應
      返還系爭獎勵金之金額為6,729,575 元，則本件原告所得
      請求被告連帶返還之金額為4,776,975 元。從而，原告依
      共同侵權行為之法律關係，請求被告連帶給付4,776,975
      元，及自起訴狀繕本送達翌日即100 年2 月2 日起至清償
      日止，按年息5 ％計算之利息，洵屬正當，應予准許。又
      原告已陳明願供擔保聲請宣告假執行，經核並無不合，爰
      酌定相當之擔保金額，併予准許之。
四、訴訟費用負擔及假執行宣告之依據：民事訴訟法第85條第2
    項、第390 條第2 項。
中    華    民    國  100     年    3     月    21    日
                  民事第一庭    法  官  蘇清恭
以上正本係照原本作成。
如對本判決上訴，須於判決送達後20日內向本院提出上訴狀。如
委任律師提起上訴者，應一併繳納上訴審裁判費。
中    華    民    國  100     年    3     月    21    日
                                書記官  陳文明